---
layout: page
title: Verbs
permalink: /reference/verbs
nav_order: 1
parent: Reference
---

# Verb Paradigms
{: .no_toc }

## Table of contents
{: .no_toc .text-delta }

1. TOC
{:toc}

## Present

### Present Tense (-ω)
{: .no_toc }

Paradigm verb: κελεύω

| Person and #      | Active | Middle/Passive |
| ----------- | ----------- | ----------- |
| 1st sg.    | κελεύ**ω**      | κελεύ**ομαι**       |
| 2nd sg.   | κελεύ**εις**        | κελεύ**ῃ**       |
| 3rd sg.   | κελεύ**ει**        | κελεύ**εται**      |
| 1st pl.   | κελεύ**ομεν**        | κελευ**όμεθα**      |
| 2nd pl.   | κελεύ**ετε**        | κελεύ**εσθε**      |
| 3rd pl.   | κελεύ**ουσι(ν)**        | κελεύ**ονται**      |
| 2nd dual   | `κελεύετον`      | `κελεύεσθον`      |
| 3rd dual   | `κελεύετον`        | `κελεύεσθον`    |

### Present Tense (-μι)
{: .no_toc }

Paradigm verb: δείκνυμι

| Person and #      | Active | Middle/Passive |
| ----------- | ----------- | ----------- |
| 1st sg.    | δείκνυ**μι**      | δείκνυ**μαι**       |
| 2nd sg.   | δείκνυ**ς**        | δείκνυ**σαι**       |
| 3rd sg.   | δείκνυ**σι(ν)**        | δείκνυ**ται**      |
| 1st pl.   | δείκνυ**μεν**        | δεικνύ**μεθα**      |
| 2nd pl.   | δείκνυ**τε**        | δείκνυ**σθε**      |
| 3rd pl.   | δείκνύ**ασι(ν)**        | δείκνυ**νται**      |
| 2nd dual   | `δείκνυτον`        | `δείκνυσθον`      |
| 3rd dual   | `δείκνυτον`        | `δείκνυσθον`      |

***

## Imperfect

### Imperfect Tense (-ω)
{: .no_toc }

| Person and #      | Active | Middle/Passive |
| ----------- | ----------- | ----------- |
| 1st sg.    | ἐκέλευ**ον**      | ἐκελευ**όμην**       |
| 2nd sg.   | ἐκέλευ**ες**        | ἐκελεύ**ου**       |
| 3rd sg.   | ἐκέλευ**ε(ν)**        | ἐκελεύ**ετο**      |
| 1st pl.   | ἐκελεύ**ομεν**        | ἐκελευ**όμεθα**      |
| 2nd pl.   | ἐκελεύ**ετε**        | ἐκελεύ**εσθε**      |
| 3rd pl.   | ἐκέλευ**ον**        | ἐκελεύ**οντο**      |
| 2nd dual   | `ἐκελεύετον`        | `ἐκελεύεσθον`      |
| 3rd dual   | `ἐκελευέτην`        | `ἐκελευέσθην`      |

### Imperfect Tense (-μι)
{: .no_toc }

Paradigm verb: δείκνυμι

| Person and #      | Active | Middle/Passive |
| ----------- | ----------- | ----------- |
| 1st sg.    | ἐδείκνυ**ν**      | ἐδεικνύ**μην**       |
| 2nd sg.   | ἐδείκνυ**ς**        | ἐδείκνυ**σο**       |
| 3rd sg.   | ἐδείκνυ        | ἐδείκνυ**το**      |
| 1st pl.   | ἐδείκνυ**μεν**        | ἐδεικνύ**μεθα**      |
| 2nd pl.   | ἐδείκνυ**τε**        | ἐδείκνυ**σθε**      |
| 3rd pl.   | ἐδείκνυ**σαν**        | ἐδείκνυ**ντο**      |
| 2nd dual   | `ἐδείκνυτον`        | `ἐδείκνυσθον`      |
| 3rd dual   | `ἐδεικνύτην`        | `ἐδεικνύσθην`      |

***

## Future

Paradigm verb: λύω

| Person and #      | Active | Middle | Passive |
| ----------- | ----------- | ----------- | ----------- |
| 1st sg.    | λύσ**ω**      | λύσ**ομαι**       | λυθ**ήσομαι** |
| 2nd sg.   | λύσ**εις**        | λύσ**ῃ**       | λυθ**ήσῃ** |
| 3rd sg.   | λύσ**ει**        | λύσ**εται**      | λυθ**ήσεται** |
| 1st pl.   | λύσ**ομεν**        | λυσ**όμεθα**      | λυθ**ησόμεθα** |
| 2nd pl.   | λύσ**ετε**        | λύσ**εσθε**      | λυθ**ήσεσθε** |
| 3rd pl.   | λύσ**ουσι(ν)**        | λύσ**ονται**      | λυθ**ήσονται** |
| 2nd dual   | `λύσετον`        | `λύσεσθον`      | `λυθήσεσθον` |
| 3rd dual   | `λύσετον`        | `λύσεσθον`      | `λυθήσεσθον` |

***

## Aorist

### First Aorist
{: .no_toc }

Paradigm verb: κελεύω

| Person and #      | Active | Middle | Passive |
| ----------- | ----------- | ----------- | ----------- |
| 1st sg.    | ἐκέλευσ**α**      | ἐκελευσ**άμην**       | ἐκελεύσθη**ν** |
| 2nd sg.   | ἐκέλευσ**ας**        | ἐκελεύσ**ω**       | ἐκελεύσθη**ς** |
| 3rd sg.   | ἐκέλευσ**ε(ν)**        | ἐκελεύσ**ατο**      | ἐκελεύσθη |
| 1st pl.   | ἐκελεύσ**αμεν**        | ἐκελευσ**άμεθα**      | ἐκελεύσθη**μεν** |
| 2nd pl.   | ἐκελεύσ**ατε**        | ἐκελεύσ**ασθε**      | ἐκελεύσθη**τε** |
| 3rd pl.   | ἐκέλευσ**αν**        | ἐκελεύσ**αντο**      | ἐκελεύσθη**σαν** |
| 2nd dual   | `ἐκελεύσατον`        | `ἐκελεύσασθον`      | `ἐκελεύσθητον` |
| 3rd dual   | `ἐκελευσάτην`        | `ἐκελευσάσθην`      | `ἐκελευσθήτην` |

### Second Aorist
{: .no_toc }

Paradigm verb: ἄγω

| Person and #      | Active | Middle | Passive |
| ----------- | ----------- | ----------- | ----------- |
| 1st sg.    | ἤγαγ**ον**      | ἠγαγ**όμην**       | ἤχθη**ν** |
| 2nd sg.   | ἤγαγ**ες**        | ἠγάγ**ου**       | ἤχθη**ς** |
| 3rd sg.   | ἤγαγ**ε(ν)**        | ἠγάγ**ετο**      | ἤχθη |
| 1st pl.   | ἠγάγ**ομεν**        | ἠγαγ**όμεθα**      | ἤχθη**μεν** |
| 2nd pl.   | ἠγάγ**ετε**        | ἠγάγ**εσθε**      | ἤχθη**τε** |
| 3rd pl.   | ἤγαγ**ον**        | ἠγάγ**οντο**      | ἤχθη**σαν** |
| 2nd dual   | `ἠγάγετον`        | `ἠγάγεσθον`      | `ἤχθητον` |
| 3rd dual   | `ἠγαγέτην`        | `ἠγαγέσθην`      | `ἠχθήτην` |

***

## Perfect

### Perfect Active
{: .no_toc }

Paradigm verb: λύω

| Person and #      | Active |
| ----------- | ----------- |
| 1st sg.    | λέλυκ**α**      |
| 2nd sg.   | λέλυκ**ας**        |
| 3rd sg.   | λέλυκ**ε(ν)**        |
| 1st pl.   | λελύκ**αμεν**        |
| 2nd pl.   | λελύκ**ατε**        |
| 3rd pl.   | λελύκ**ασι(ν)**        |
| 2nd dual   | `λελύκατον`      |
| 3rd dual   | `λελύκατον`        |

### Perfect Middle/Passive
{: .no_toc }

| | λύω<br>(vowel stem) | κελεύω<br>(dental plosive stem) | γράφω<br>(labial plosive stem) | ἄγω<br>(velar plosive stem) | ἀγγέλλω<br>(λ stem) |
| ----- | ------ | ----- | ----- | ----- | ----- |
| 1st sg. | λέλυ**μαι** | κεκέλευσ**μαι** | γέγραμ**μαι** | ἦγ**μαι** | ἤγγελ**μαι** |
| 2nd sg. | λέλυ**σαι** | κεκέλευ**σαι** | γέγρα**ψαι** | ἦ**ξαι** | ἤγγελ**σαι** |
| 3rd sg. | λέλυ**ται** | κεκέλευσ**ται** | γέγραπ**ται** | ἦκ**ται** | ἤγγελ**ται** |
| 1st pl. | λελύ**μεθα** | κεκελεύσ**μεθα** | γεγράμ**μεθα** | ἤγ**μεθα** | ἠγγέλ**μεθα** |
| 2nd pl. | λέλυ**σθε** | κεκέλευ**σθε** | γέγραφ**θε** | ἦχ**θε** | ἤγγελ**θε** |
| 3rd pl. | λέλυ**νται** | κεκελευσμένοι εἰσί(ν) | γεγραμμένοι εἰσί(ν) | ἠγμένοι εἰσί(ν) | ἠγγελμένοι εἰσί(ν) |
| 2nd dual | `λέλυσθον` | `κεκέλευσθον` | `γέγραφθον` | `ἦχθον` | `ἤγγελθον` |
| 3rd dual | `λέλυσθον` | `κεκέλευσθον` | `γέγραφθον` | `ἦχθον` | `ἤγγελθον` |

***

## Irregular Verbs

### εἰμί
{: .no_toc }

| | Present | Imperfect | Future |
| ----------- | ----------- | ----------- | ----------- |
| 1st sg. | εἰμί | ἦ / ἦν | ἔσομαι |
| 2nd sg. | εἶ | ἦσθα | ἔσῃ |
| 3rd sg. | ἐστί(ν) | ἦν | ἔσται |
| 1st pl. | ἐσμέν | ἦμεν | ἐσόμεθα |
| 2nd pl. | ἐστέ | ἦτε / ἦστε | ἔσεσθε |
| 3rd pl. | εἰσί(ν) | ἦσαν | ἔσονται |
| 2nd dual | `ἐστόν` | `ἦστον` | `ἔσεσθον` |
| 3rd dual | `ἐστόν` | `ἤστην` | `ἔσεσθον` |

### φημί
{: .no_toc }

| | Present | Imperfect |
| ----- | ----- | ----- |
| 1st sg. | φημί | ἔφην |
| 2nd sg. | φῇς | ἔφησθα / ἔφης |
| 3rd sg. | φησί(ν) | ἔφη |
| 1st pl. | φαμέν | ἔφαμεν |
| 2nd pl. | φατέ | ἔφατε |
| 3rd pl. | φασί(ν) | ἔφασαν |
| 2nd dual | `φατόν` | `ἔφατον` |
| 3rd dual | `φατόν` | `ἐφάτην` |

***

## -μι Verbs

### δίδωμι

| | Pres. Act. | Pres. M./P. | Impf. Act. | Impf. M./P. |
| ----- | ----- | ----- | ----- | ----- |
| 1st sg. | δίδωμι | δίδομαι | ἐδίδουν | ἐδιδόμην |
| 2nd sg. | δίδως | δίδοσαι | ἐδίδους | ἐδίδοσο |
| 3rd sg. | δίδωσι(ν) | δίδοται | ἐδίδου | ἐδίδοτο |
| 1st pl. | δίδομεν | διδόμεθα | ἐδίδομεν | ἐδιδόμεθα |
| 2nd pl. | δίδοτε | δίδοσθε | ἐδίδοτε | ἐδίδοσθε |
| 3rd pl. | διδόασι(ν) | δίδονται | ἐδίδοσαν | ἐδίδοντο |

* pres. act. inf.: διδόναι
* pres. act. part.: διδούς, διδοῦσα, διδόν (m./n. stem διδοντ-)
* pres. m./p. inf.: δίδοσθαι
* pres. m./p. part.: διδόμενος, -η, -ον

| | Aor. Act. | Aor. Mid. |
| ----- | ----- | ----- |
| 1st sg. | ἔδωκα | ἐδόμην |
| 2nd sg. | ἔδωκας | ἔδου |
| 3rd sg. | ἔδωκε(ν) | ἔδοτο |
| 1st pl. | ἔδομεν | ἐδόμεθα |
| 2nd pl. | ἔδοτε | ἔδοσθε |
| 3rd pl. | ἔδοσαν | ἔδοντο |

* aor. act. inf.: δοῦναι
* aor. act. part.: δούς, δοῦσα, δόν (m./n. stem δοντ-)
* aor. mid. inf.: δόσθαι
* aor. mid. part.: δόμενος, -η, -ον

### τίθημι

| | Pres. Act. | Pres. M./P. | Impf. Act. | Impf. M./P. |
| ----- | ----- | ----- | ----- | ----- |
| 1st sg. | τίθημι | τίθεμαι | ἐτίθην | ἐτιθέμην |
| 2nd sg. | τίθης | τίθεσαι | ἐτίθεις | ἐτίθεσο |
| 3rd sg. | τίθησι(ν) | τίθεται | ἐτίθει | ἐτίθετο |
| 1st pl. | τίθεμεν | τιθέμεθα | ἐτίθεμεν | ἐτιθέμεθα |
| 2nd pl. | τίθετε | τίθεσθε | ἐτίθετε | ἐτίθεσθε |
| 3rd pl. | τιθέασι(ν) | τίθενται | ἐτίθεσαν | ἐτίθεντο |

* pres. act. inf.: τιθέναι
* pres. act. part.: τιθείς, τιθεῖσα, τιθέν (m./n. stem τιθεντ-)
* pres. m./p. inf.: τίθεσθαι
* pres. m./p. part.: τιθέμενος, -η, -ον

| | Aor. Act. | Aor. Mid. |
| ----- | ----- | ----- |
| 1st sg. | ἔθηκα | ἐθέμην |
| 2nd sg. | ἔθηκας | ἔθου |
| 3rd sg. | ἔθηκε(ν) | ἔθετο |
| 1st pl. | ἔθεμεν | ἐθέμεθα |
| 2nd pl. | ἔθετε | ἔθεσθε |
| 3rd pl. | ἔθεσαν | ἔθεντο |

* aor. act. inf.: θεῖναι
* aor. act. part.: θεῖς, θεῖσα, θέν (m./n. stem θεντ-)
* aor. mid. inf.: θέσθαι
* aor. mid. part.: θέμενος, -η, -ον

### ἵημι

| | Pres. Act. | Pres. M./P. | Impf. Act. | Impf. M./P. |
| ----- | ----- | ----- | ----- | ----- |
| 1st sg. | ἵημι | ἵεμαι | ἵην | ἱέμην |
| 2nd sg. | ἵης | ἱεσαι | ἵεις | ἵεσο |
| 3rd sg. | ἵησι(ν) | ἱεται | ἵει | ἵετο |
| 1st pl. | ἵεμεν | ἱέμεθα | ἵεμεν | ἱέμεθα |
| 2nd pl. | ἵετε | ἵεσθε | ἵετε | ἵεσθε |
| 3rd pl. | ἱᾶσι(ν) | ἵενται | ἵεσαν | ἵεντο |

* pres. act. inf.: ἱέναι
* pres. act. part.: ἱείς, ἱεῖσα, ἱέν (m./n. stem ἱεντ-)
* pres. m./p. inf.: ἵεσθαι
* pres. m./p. part.: ἱέμενος, -η, -ον

| | Aor. Act. | Aor. Mid. |
| ----- | ----- | ----- |
| 1st sg. | -ἧκα | -εἵμην |
| 2nd sg. | -ἧκας | -εἷσο |
| 3rd sg. | -ἧκε(ν) | -εἷτο |
| 1st pl. | -εἷμεν | -εἵμεθα |
| 2nd pl. | -εἷτε | -εἷσθε |
| 3rd pl. | -εἷσαν | -εἷντο |

* aor. act. inf.: -εἷναι
* aor. act. part.: -εἵς, -εἷσα, -ἕν (m./n. stem -ἑντ-)
* aor. mid. inf.: -ἕσθαι
* aor. mid. part.: -ἕμενος, -η, -ον

### ἵστημι

| | Pres. Act. | Pres. M./P. | Impf. Act. | Impf. M./P. |
| ----- | ----- | ----- | ----- | ----- |
| 1st sg. | ἵστημι | ἵσταμαι | ἵστην | ἱστάμην |
| 2nd sg. | ἵστης | ἵστασαι | ἵστης | ἵστασο |
| 3rd sg. | ἵστησι(ν) | ἵσταται | ἵστη | ἵστατο |
| 1st pl. | ἵσταμεν | ἱστάμεθα | ἵσταμεν | ἱστάμεθα |
| 2nd pl. | ἵστατε | ἵστασθε | ἵστατε | ἵστασθε |
| 3rd pl. | ἱστᾶσι(ν) | ἵστανται | ἵστασαν | ἵσταντο |

* pres. act. inf.: ἱστάναι
* pres. act. part.: ἱστάς, ἱστᾶσα, ἱστάν (m./n. stem ἱσταντ-)
* pres. m./p. inf.: ἵστασθαι
* pres. m./p. part.: ἱστάμενος, -η, -ον

| | Aor. Act. (trans.) | Aor. Mid. (trans.) | Aor. Act. (intrans.) |
| ----- | ----- | ----- | ----- |
| 1st sg. | ἔστησα | ἐστησάμην | ἔστην |
| 2nd sg. | ἔστησας | ἐστήσω | ἔστης |
| 3rd sg. | ἔστησε(ν) | ἐστήσατο | ἔστη |
| 1st pl. | ἐστήσαμεν | ἐστησάμεθα | ἔστημεν |
| 2nd pl. | ἐστήσατε | ἐστήσασθε | ἔστητε |
| 3rd pl. | ἔστησαν | ἐστήσαντο | ἔστησαν |

* aor. act. inf. (trans.): στῆσαι
* aor. act. part. (trans.): στήσας, στήσασα, στῆσαν (m./n. stem στησαντ-)
* aor. act. mid. (trans.): στήσασθαι
* aor. act. mid. (trans.): στησάμενος, -η, -ον
* aor. act. inf. (intrans.): στῆναι
* aor. act. part. (intrans.): στάς, στᾶσα, στάν (m./n. stem σταντ-)
